臺灣桃園地方法院刑事判決　　　　　　　94年度訴字第1594號
公　訴　人　台灣桃園地方法院檢察署檢察官
被　　　告　甲○○
上列被告因違反毒品危害防制條例案件，經檢察官提起公訴（94
年度毒偵字第640號），被告為有罪之陳述，本院裁定由受命法
官獨任進行簡式審判，茲判決如下︰
    主  文
甲○○施用第一級毒品，處有期徒刑柒月。
扣案之第一級毒品海洛因貳包（海洛因均微量無法秤重，連同包
裝之塑膠袋貳個）均沒收銷毀之；扣案之注射針筒壹支沒收。
    事  實
一、甲○○前於民國八十九年間因施用毒品案件，經台灣雲林地
    方法院裁定觀察、勒戒，經觀察、勒戒後，認有繼續施用毒
    品之傾向，經該院裁定強制戒治一年，於八十九年二月二十
    四日送台中少年戒治所，施以強制戒治，執行戒治期間，復
    經該院裁定停止戒治出所，於九十年二月二十三日強制戒治
    期滿執行完畢，並經該院於九十年三月五日，以九十年度少
    調字第三七裁定不付審理確定。
二、甲○○猶不知悔改，明知毒品海洛因屬毒品危害防制條例規
    定禁止持有、施用之第一級毒品（下簡稱：海洛因），竟於
    強制戒治執行完畢後五年內，基於施用海洛因之犯意，於九
    十四年一月十三日十七時時許，在桃園縣桃園市遠東百貨公
    司廁所內，施用海洛因一次。
三、嗣為警於九十四年一月十四日十三時許，在桃園縣八德市○
    ○路三十六號查獲，並當場在上址即保一總隊第六大隊第三
    中隊甲○○寢室內物櫃內扣得海洛因二包（海洛因均微量無
    法秤重，包裝總重零點四二公克）及其所有供（但非專供）
    施用海洛因之注射針筒一支。
四、案經桃園縣政府警察局八德分局報請臺灣桃園地方法院檢察
    署檢察官偵查起訴。
    理  由
一、被告於警詢及本院訊問時對於在上開時、地，施用海洛因一
    次之事實坦承不諱，被告於九十四年一月十四日經警採尿送
    台灣尖端先進生技醫藥股份有限公司以酵素免疫分析法初步
    篩檢，再以極精密之氣相層析質譜儀分析法（ＧＣ＼ＭＳ）
    確認，尿中檢出嗎啡（海洛因屬嗎啡類毒品）成分，此有被
    採尿人姓名編號對照表、台灣尖端先進生技醫藥股份有限公
    司濫用藥物檢驗報告各一份可憑。按以免疫分法鑑驗時，當
    其他藥物與嗎啡類毒品化學結構相近才可能引起偽陽性反應
    。檢體再經氣相層析質譜儀確認，可將免疫分析法所造成之
    偽陽性結果排除，不致產生嗎啡類毒品偽陽性反應，此先後
    經行政院衛生署管制藥品管理局九十年一月二十日管檢字第
    九一０九一號及九十年八月十六日管檢字第九六九四六號分
    別函述甚明，被告之尿液經初驗及複驗，已足認其尿中確有
    嗎啡類毒品之陽性反應。參以服用海洛因後，二十四小時內
    約有服用量百分之八十排泄於尿液中，其於尿液中可檢出之
    最長時限，受施用劑量、施用方式、個人體質及其代謝情況
    等因素影響，一般可檢出之最長時限，為服用後二至四天，
    有行政院衛生署管制藥品管理局九十一年十月二十一日管檢
    字第一一ＯＯ二號函敘甚明。並有供（但非專供）施用海洛
    因之注射針筒一支扣案可稽。再扣案之白色粉末二包經送鑑
    驗，均含第一級毒品海洛因成分，海洛因均微量無法秤重，
    包裝總重零點四二公克等情，亦有法務部調查局鑑定通知書
    一紙在卷足證。足認被告自白其有於上開時、地，施用海洛
    因一次等情與事實相符。
二、被告前於八十九年間因施用毒品案件，經台灣雲林地方法院
    裁定觀察、勒戒，經觀察、勒戒後，認有繼續施用毒品之傾
    向，經該院裁定強制戒治一年，於八十九年二月二十四日送
    台中少年戒治所，施以強制戒治，戒治期間，復經該院裁定
    停止戒治出所，於九十年二月二十三日強制戒治期滿執行完
    畢，並經該院於九十年三月五日，以九十年度少調字第三七
    裁定不付審理確定，有臺灣桃園地方法院檢察署刑案資料查
    註紀錄表、臺灣高等法院被告前案紀錄表各一份在卷足憑。
    依上開說明，被告係於強制戒治執行完畢經釋放後，五年內
    再犯本件施用海洛因罪，檢察官予以起訴，即無不合。本件
    事證已經明確，被告犯行堪予認定。
三、核被告所為，係犯毒品危害防制條例第十條第一項之施用第
    一級毒品罪。被告施用海洛因前之持有海洛因之低度行為，
    為高度之施用行為所吸收，不另論罪。爰審酌被告有事實欄
    一所載施用毒品經觀察勒戒、強制戒治執行完畢，又犯本件
    同罪質之施用第一級毒品罪，惟念其僅施用海洛因一次，數
    量亦少，所犯屬自殘行為，犯後為前開自白，甚有悔意等一
    切情狀，量處如主文所示之刑以示懲儆。
四、扣案之白粉二包，均含第一級毒品海洛英成分，海洛因均微
    量無法秤重，包裝總重零點四二公克等情，有前引法務部調
    查局鑑定通知書一紙可參，又係本件供被告施用海洛因之用
    而當場查獲，業據被告審理時供明，應依毒品危害防制條例
    第十八條第一項前段規定，諭知沒收銷燬。另直接包裹上開
    海洛因之透明塑膠袋二個（包裝總重零點四二公克），因直
    接包裝上開海洛因而與之密切接觸，與海洛因已不可析離，
    均與上開海洛因一併沒收。再扣案之注射針筒一支，為被告
    所有供（但非專供）施用海洛因所用之物，亦據被告於本院
    審理時供陳在卷，應依刑法第三十八條第一項第二款沒收。
五、被告於準備程序中，就被訴事實為有罪之陳述，是本件合於
    刑事訴訟法第二百七十三條之一第一項之要件，經本院裁定
    由受命法官獨任進行簡式審判程序，併於敘明。
據上論斷，應依刑事訴訟法第二百七十三條之一第一項、第二百
九十九條第一項前段，毒品危害防制條例第十條第一項、第十八
條第一項前段，刑法第十一條前段、第三十八條第一項第二款，
判決如主文。
本案經檢察官徐文豪到庭執行職務。
中     華      民     國    94    年   10   月   5    日
                            臺灣桃園地方法院刑事第三庭
                                      法  官  尹  良
上正本證明與原本無異。
如不服本判決，應於判決送達後十日內向本院提出上訴狀 (應附
繕本)， 上訴於臺灣高等法院。
                                      書記官  廖宜政
中　　華　　民　　國　　94　　年　　10　　月　　5 　　日
附論罪科刑法條：
毒品危害防制條例第十條
施用第一級毒品者，處六月以上五年以下有期徒刑。
施用第二級毒品者，處三年以下有期徒刑。
